宣示判決筆錄
原      告  中國信託產物保險股份有限公司

法定代理人  侯自維  
訴訟代理人  周品言  
被      告  黃文豪  
上列當事人間111年度中小字第292號請求損害賠償事件，於中華
民國111年3月23日上午9時35分整在臺灣臺中地方法院臺中簡易
庭宣示判決，出席職員如下：
    法      官  林筱涵
    書  記  官  張峻偉
朗讀案由。
法官朗讀主文宣示判決如下：
    主      文
被告應給付原告新臺幣貳萬貳仟陸佰參拾貳元，及自民國一一○
年九月十四日起至清償日止，按週年利率百分之五計算之利息。
訴訟費用新臺幣壹仟元由被告負擔。
本判決得假執行。
    事實及理由之要領
一、原告主張：被告於民國108年6月25日19時46分許，駕駛車牌
    號碼000-0000號自用小客車，行經臺中市南屯區東興路與大
    業路口，因未注意車前狀況，碰撞原告所承保、訴外人陳冠
    群所駕駛，且為訴外人王淑鳳所有之車牌號碼0000-00號自
    用小客車（下稱系爭車輛），致系爭車輛受損，修復費用共
    計新臺幣（下同）39,610元（含鈑金費用6,006元、烤漆費
    用14,740元、零件費用18,864元），而系爭車輛受損部分業
    由原告依保險契約予以理賠。為此，爰依保險法第53條之規
    定及侵權行為之法律關係，請求被告賠償上開零件折舊後之
    修復費用22,632元，並聲明：被告應給付原告22,632元，及
    自起訴狀繕本送達翌日起至清償日止，按週年利率百分之5
    計算之利息。
二、上開原告主張之事實，業據其提出經濟部函、公司變更登記
    表、道路交通事故當事人登記聯單、現場圖、初步分析研判
    表【記載被告有未注意車前狀態之肇事原因、陳冠群尚未發
    現肇事因素】、理賠計算書、統一發票、估價單、車損照片
    、行車執照為證，並經本院向臺中市政府警察局第四分局調
    取本件交通事故之道路交通事故現場圖、調查報告表、談話
    紀錄表、補充資料表、初步分析研判表、現場照片核閱無誤
    。被告已於相當時期受合法之通知，而於言詞辯論期日不到
    場，亦未提出準備書狀爭執，依民事訴訟法第436條之23準
    用第436條第2項適用第280條第3項、第1項之規定，視同自
    認。從而，原告依保險法第53條之規定及侵權行為之法律關
    係，請求被告給付零件折舊後之修復費用22,632元（即鈑金
    費用6,006元、烤漆費用14,740元、零件費用1,886元），及
    自起訴狀繕本送達翌日即110年9月14日起（見本院卷第81頁
    送達證書）至清償日止，按週年利率百分之5計算之利息，
    為有理由，應予准許。
三、訴訟費用負擔及假執行宣告之依據：民事訴訟法第78條、第
    436條之19第1項、第436條之20。
　
民事訴訟法第436條之24第2項：
對於本判決之上訴，非以違背法令為理由，不得為之。
如對本判決上訴，須於判決送達後20日內向本院提出上訴狀，並
須表明原判決所違背之法令及其具體內容與依訴訟資料可認為原
判決有違背法令之具體事實之上訴理由（均須按他造當事人之人
數附繕本）。
中　　華　　民　　國　　111 　年　　3 　　月　　23　　日
                  臺灣臺中地方法院臺中簡易庭
                                  法  官  林筱涵
                                  書記官  張峻偉
以上正本證明與原本無異。
中　　華　　民　　國　　111 　年　　3 　　月　　23　　日
                                  書記官  張峻偉